Inventaris van het archief van de Parlementaire Enquêtecommissie Rijn-Schelde-Verolme (RSV), (1965) 1983-1987 (1989)
Nationaal Archief, Den Haag
Bout, ir. J. 17 apr. 1984
Brink, dr. J.R.M. van den 27 mrt. 1984
Brink, dr. J.R.M. van den 30 mrt. 1984
Brink, dr. J.R.M. van den 26 apr. 1984
Brink, dr. J.R.M. van den 04 juli 1984
Bruinsma, mr.drs. D.J. 27 juni 1984
Driel, ir. A. van 20 juni 1984
Duisenberg, dr. W.F. 04 mei 1984
Eekelen, dr. W.F. van 11 juli 1984
Engwirda, drs. M.B. 04 juli 1984
Fibbe, K. 03 juli 1984
Geus, drs. P.B.R. 10 juli 1984
Goedkoop Dzn, P. 12 jan. 1984
Gommers, drs. P.H. 27 apr. 1984
Hanse, ir. J.P. 28 juni 1984
Harscher, C. Frank 18 juni 1984
Hek, A. van der 02 juli 1984
Hengstmengel, M. 21 juni 1984
Hensen, gen.b.d. J. 24 sep. 1984
Hofstra, prof.mr. H.J. 28 mrt. 1984
Houwlingen, J. van 27 apr. 1984
Honwlingen, J. van 03 jul 1984
Jacobse, H.H. 05 jul 1984
Janse, Th.H. 18 jun 1984
Langman, mr.drs. H. 20 mrt. 1984
Leliveld, drs. H. 03 jul 1984
Lindner, mr. L. 21 jan. 1984
Lubbers, drs. R.F.M. 02 mei 1984
Mass, mr. P.C. 20 mrt. 1984
Maas, mr. P.C. 04 mei 1984
Maas, mr. P.C. 10 juli 1984
Meer, J. van der 16 apr. 1984
Meer, J. van der 19 juni 1984
Meys, drs. Th.A.J. 11 juli 1984
Molkenboer, J.A.M. 29 mrt. 1984
Molkenboer, J.A.M. 26 apr. 1984
Molkenboer, J.A.M. 03 mei 1984
Molkenboer, J.A.M. 26 juni 1984
Molkenboer, J.A.M. 09 juli 1984
Molkenboer, J.A.M. 17 okt. 1984
Nelissen, mr. R.J. 29 mrt. 1984
Nelissen, mr. R.J. 19 juni 1984
Okkerse, M.J.G. 28 mrt. 1984
Okkerse, M.J.G. 16 apr. 1984
Pols, ir. K. van der 21 mrt. 1984
Pool, drs. A. 27 mrt. 1984
Prins, dr.ir. C.A. 19 juni 1984
Rabbani, M.S. 26 juni 1984
Rinnooy Kan, mr. A. 22 mrt. 1984
Rijke, A. 26 mrt. 1984
Rijke, A. 17 apr. 1984
Rijkse, D. 26 juni 1984
Rijn, J. van 19 apr. 1984
Rijn, J. van 10 juli 1984
Rijn, J. van 10 juli 1984
Rijn, J. van 05 okt. 1984
Scheffer, B. 26 mrt. 1984
Schellebeek, W.J. van 27 juni 1984
Schmelzer, drs. W.K.N. 19 mrt. 1984
Scholten, mr. Y. 27 mrt. 1984
Schwencke, P.J. 22 mrt. 1984
Schwencke, P.J. 30 mrt. 1984
Smit, J.U. 19 apr. 1984
Stikker, ir. A. 02 mei 1984
Stikker, ir. A. 03 mei 1984
Stikker, ir. A. 04 juli 1984
Stikker, ir. A. 05 juli 1984
Stoel, mr. M. van der 16 okt. 1984
Terlouw, dr. J.C. 05 juli 1984
Teschmacher, D. 18 apr. 1984
Uyl, drs. J.M. den 18 apr. 1984
Veen, ir. M.C. van 18 apr. 1984
Vermeer, J.A. 20 juni 1984
Vos, drs. P.J. 18 apr. 1984
Vries, dr. J. de 21 mrt. 1984
Vries, dr. J. de 17 apr. 1984
Vries, dr. J. de 27 juni 1984
Vries, dr. J. de 16 okt. 1984
Want, ir. G.F. van der 09 juli 1984
Wierenga, drs. H. 27 apr. 1984
Witteveen, mr. H.J. 22 mrt. 1984
Winsemius, dr. A. 28 mrt. 1984
Zwaan, R. de 25 juni 1984
7. Chronologisch overzicht van de getuigen van de openbare verhoren (processen verbaal)
12 jan. 1984 Goedkoop, P.
19 mrt. 1984 Alphen de Veer, mr. J.C. van
19 mrt. 1984 Schmelzer, drs. W.K.N
20 mrt. 1984 Biesheuvel, mr. B.W.
20 mrt. 1984 Langman, mr.drs. H.
20 mrt. 1984 Maas, mr. P.C.
21 mrt. 1984 Block, mr. L. de
21 mrt. 1984 Pols, ir. K. van der
21 mrt. 1984 Vries, dr. J. de
22 mrt. 1984 Rinnooy Kan, mr. A.
22 mrt. 1984 Schwencke, P.J.
22 mrt. 1984 Witteveen, mr. H.J
26 mrt. 1984 Rijke, A.
26 mrt. 1984 Scheffer, B.
27 mrt. 1984 Brink, dr. J.R.M. van den
27 mrt. 1984 Pool, drs. A.
27 mrt. 1984 Scholten, mr. Y.
28 mrt. 1984 Hofstra, prof.mr H.J.
28 mrt. 1984 Okkerse, M.J.G.
28 mrt. 1984 Winsemius, dr. A.
29 mrt. 1984 Molkenboer, J.A.M.
29 mrt. 1984 Nelissen, mr. R.J.
30 mrt. 1984 Biesheuvel, mr. B.W.
30 mrt. 1984 Brink, dr. J.R.M. van den
30 mrt. 1984 Schwencke, P.J.
16 apr. 1984 Meer, ir. J. van der
16 apr. 1984 Okkerse, M.J.G.
17 apr. 1984 Bout, ir. J.
17 apr. 1984 Rijke, A.
17 apr. 1984 Vries, dr. J. de
18 apr. 1984 Teschmacher, D.
18 apr. 1984 Veen, ir. M.C. van
18 apr. 1984 Vos, drs. P.J.
19 apr. 1984 Bakker, drs. J.A.
19 apr. 1984 Rijn, J. van
19 apr. 1984 Smit, J.U.
26 apr. 1984 Botman, drs. B.
26 apr. 1984 Brink, dr. J.M.R. van den
26 apr. 1984 Molkenboer, J.A.M.
27 apr. 1984 Gommers, drs. P.H.
27 apr. 1984 Houwelingen, J. van
27 apr. 1984 Wieringa, drs. H.
02 mei 1984 Aardenne, drs. G.M.V. van
02 mei 1984 Lubbers, drs. R.F.M.
02 mei 1984 Stikker, ir. A.
03 mei 1984 Bosma, mr. H.
03 mei 1984 Molkenboer, J.A.M.
04 mei 1984 Duisenberg, dr. W.F.
04 mei 1984 Maas, mr. P.C.
04 mei 1984 Uyl, drs. J.M. den
18 jun 1984 Jansen, ir. Th.A.
18 jun 1984 Frank Harscher, C.
19 jun 1984 Jasser, M.
19 jun 1984 Meer, ir. J. van der
19 jun 1984 Nelissen, mr. R.J.
19 jun 1984 Prins, dr.ir. C.A.
20 jun 1984 Driel, ir. A. van
20 jun 1984 Vermeer, J.A.
21 jun 1984 Hengstmengel, M.
21 jun 1984 Lindner, mr. L.
25 jun 1984 Alblas, G.
25 jun 1984 Zwaan, R. de
26 jun 1984 Molkenboer, J.A.M.
26 jun 1984 Rabbani, M.S.
26 jun 1984 Rijkse, D.
27 jun 1984 Bruinsma, mr.drs. D.J.
27 jun 1984 Schellebeek, W.J. van
27 jun 1984 Vries, dr. J. de
28 jun 1984 Hanse, ir. J.P.
02 jul 1984 Bosma, mr. H.
02 jul 1984 Hek, A. van der
03 jul 1984 Fibbe, K.
03 jul 1984 Houwelingen, J. van
03 jul 1984 Leliveld, drs. H.
04 jul 1984 Brink, dr. J.R.M. van den
04 jul 1984 Engwirda, drs. M.B.
04 jul 1984 Stikker, ir. A.
05 jul 1984 Jacobse, H.H.
05 jul 1984 Stikker, ir. A.
05 jul 1984 Terlouw, dr. J.C.
09 jul 1984 Maas, mr. P.C.
09 jul 1984 Molkenboer, J.A.M.
09 jul 1984 Want, ir. G.F. van der
10 jul 1984 Geus, drs. P.B.R. de
10 jul 1984 Rijn, J. van
11 jul 1984 Aardenne, drs. G.M.V. van
11 jul 1984 Eekelen, dr. W.F. van
11 jul 1984 Meys, drs. Th.A.J.
04 okt. 1984 Amesz, B.J.
05 okt. 1984 Rijn, J. van
05 okt. 1984 Vries, dr. J. de
16 okt. 1984 Vries, dr. J. de
17 okt. 1984 Molkenboer, J.A.M.
Beschrijving van de series en archiefbestanddelen
- ARCHIEF VAN DE PARLEMENTAIRE ENQUETECOMMISSIE RIJN-SCHELDE-VEROLME (RSV) 1983-1987, 1
  - Stukken van algemene aard, 1.1
    - Register met gegevens over bedrijven, commissies en instellingen., ongedateerd; 1; 1 kaartsysteem
    - Alfabetisch register van ingekomen brieven., 1983-1985; 2; 1 kaartsysteem
    - Alfabetisch register van uitgaande brieven., 1983-1986; 3; 1 kaartsysteem
    - Trefwoordenregister van ingekomen en uitgaande brieven., 1983-1986; 4; 1 kaartsysteem
    - Chronologisch register van ingekomen en uitgaande brieven, en van interne stukken., 1983-1986; 5; 1 deel
    - Register van ingekomen brieven op nummer (codering En.C.-jaar-volgnummer)., 1983-1986; 6; 1 kaartsysteem
    - Register van uitgaande brieven op nummer (codering EC-jaar-volgnummer)., 1983-1986; 7; 1 kaartsysteem
    - Ingekomen brieven, met brievenlijsten en bijlagen op registratienummer., 1983-1986; 8-22; 14 pakken, 1 omslag
      Alle brievenlijsten bevinden zich vooraan in pak nr. 8.
      Voor overzicht met registratienummers zie inventarisnummer 6.
      - En.C 83-1 t/m En.C 83-74, 8
      - En.C 83-75 t/m En.C 83-183, 9
      - En.C 83-184 t/m En.C 83-268, 10
      - En.C 84-1 t/m En.C 84-85, 11
      - En.C 84-86 t/m En.C 84-140, 12
      - En.C 84-141 t/m En.C 84-177, 13
      - En.C 84-178 t/m En.C 84-240, 14
      - En.C 84-241 t/m En.C 84-284, 15
      - En.C 84-285 t/m En.C 84-310, 16
      - En.C 84-311 t/m En.C 84-349, 17
      - En.C 84-350 t/m En.C 84-434, 18
      - En.C 84-435 t/m En.C 84-499, 19
      - En.C 84-500 t/m En.C 84-555, 20
      - En.C 84-556 t/m En.C 84-607, 21
      - En.C 85-1 t/m En.C 86-2, 22; 1 omslag
    - Uitgaande brieven, met brievenlijsten en bijlagen op registratienummer., 1983-1986; 23-26; 3 pakken, 1 omslag
      Voor overzicht met registratienummers zie inventarisnummer 7.
      - EC 83-1 t/m EC 83-263, 23
      - EC 84-1 t/m EC 84-312, 24
      - EC 84-313 t/m EC 84-629, 25
      - EC 85-1 t/m EC 86-1, 26; 1 omslag
    - Oorspronkelijk archiefoverzicht van het secretariaat van de Parlementaire Enquêtecommissie RSV., 1985; 27; 1 deel
  - Stukken betreffende afzonderlijke onderwerpen, 1.2
    - Organisatorische en personele aangelegenheden, 1.2.1
      - Stukken betreffende de instelling van de Enquêtecommissie RSV., 1983; 28; 1 omslag
      - Stukken betreffende organisatiestructuur, werkverdeling binnen de commissie en opzet van het enquêteonderzoek., 1983; 29; 1 omslag
      - Stukken betreffende regeling van personele aangelegenheden met curricula vitae en taakopdrachten voor interne en externe medewerkers en deskundigen., 1983-1984; 30; 1 omslag
      - Stukken betreffende financiële aangelegenheden van de Enquêtecommissie RSV., 1983-1988; 31; 1 omslag
      - Stukken betreffende de afwikkeling van de toegankelijkheid van de verslagen van informele gesprekken met betrokken getuigen., 1989; 32; 1 omslag
    - Taakuitoefening, 1.2.2
      - Algemeen, 1.2.2.1
        - Aanwinstenlijsten van archieven en documentatie verzameld ten behoeve van het enquêteonderzoek., 1983-1984; 33; 1 omslag
        - Besluitenlijsten van de vergaderingen van de subcommissies 'Overheid' en 'RSV' van de Enquêtecommissie RSV., 1983; 34; 1 omslag
        - Convocaties van de vergaderingen van de subcommissies 'Overheid'. en 'RSV', en van het Presidium van de Enquêtecommissie RSV., 1983-1984; 35; 1 omslag
        - (Klad-)verslagen van de plenaire vergaderingen van de Enquêtecommissie RSV., 1983-1984; 36; 1 omslag
        - Besluitenlijsten van de plenaire vergaderingen van de Enquêtecommissie RSV., 1983-1984; 37; 1 omslag
        - Convocaties van de plenaire vergaderingen van de Enquêtecommissie RSV., 1983-1987; 38; 1 omslag
      - Voorbereidend onderzoek, 1.2.2.2
        - Curricula vitae van potentiële getuigen verzameld tijdens het voorbereidend onderzoek., 1983-1984; 39; 1 omslag
          Alfabetische lijst van getuigen bevindt zich vooraan in de omslag.
        - Register van interne stukken houdende telefoonnotities, beknopte verslagen van besprekingen met deskundigen en verslagen van informele gesprekken gevoerd door de commissieleden met potentiële getuigen., 1983-1984; 40; 1 kaartsysteem
        - Interne stukken houdende telefoonnotities, beknopte verslagen van besprekingen met deskundigen en verslagen van informele gesprekken gevoerd door de commissieleden met potentiële getuigen., 1983-1984; 41-48; 7 pakken, 1 stuk
          Voor het alfabetische en chronologische overzicht van de verslagen zie bijlagen 2 en 3. In het archief zijn niet de verslagen opgenomen van de betrokken getuigen die geen toestemming daarvoor verleenden (zie inventarisnummer 32).
          - 1983 apr. - dec., 41
          - 1984 jan. - feb., 42
          - 1984 mrt., 43
          - 1984 apr., 44
          - 1984 mei 8 - 24, 45
          - 1984 mei 25 - 30, 46
          - 1984 juni, 47
          - 1984 sep. 21, 48; 1 stuk
        - Beknopte verslagen van interviews met potentiële getuigen gehouden door de externe onderzoekers., 1983-1984; 49-50; 2 pakken
          Voor het overzicht van interviews op naam van geïnterviewde zie bijlage 4 en op registratienummer/datum zie bijlage 5.
          - Registratienummers I02-001 t/m I02-070, 49
          - Registratienummers I02-071 t/m I02-153, 50
        - Stukken betreffende het vooronderzoek aangaande activiteiten van RSV in de Verenigde Staten en de verslagen van informele gesprekken gevoerd door de commissieleden met de betrokkenen., 1983-1984; 51; 1 omslag
        - Stukken betreffende onderzoek naar de uitgaven van dr. J. de Vries., 1983-1984; 52-54; 2 pakken, 1 omslag
          - Informatie van RSV, 52
          - Informatie en correspondentie van diverse betrokkenen, 53
          - Interne notities van de staf en de eerste ondervoorzitter M.P.A. van Dam, 54; 1 omslag
        - Interne mededelingen en notities van de onderzoekers., 1983-1985; 55; 1 omslag
      - Openbare verhoren, 1.2.2.3
        - Stukken betreffende algemene gegevens verstrekt door de staf van de Enquêtecommissie aan de leden ter voorbereiding op de openbare verhoren., 1984; 56; 1 omslag
        - Stukken betreffende de gegevens over de getuigen verstrekt door de staf van de Enquêtecommissie aan de leden ter voorbereiding op de openbare verhoren., 1984; 57-67; 11 pakken
          Voor het alfabetische en chronologische overzicht van de getuigen zie bijlagen 6 en 7. Voor documentatie waarnaar in de stukken wordt verwezen, zie inventarisnummers 106-120 (documentatie van de interne deskundigen) en inventarisnummers 100-102 (rapport van de externe onderzoekers).
          - mrt. 19, 22, 26, 57
          - mrt. 27 - 29, 58
          - apr. 16 - 17, 59
          - apr. 18 - 19, 60
          - apr. 26 - 27, 61
          - mei 2 - 4, 62
          - juni 18 - 21, 63
          - juni 25 - 26, 64
          - juni 27 - 28 en juli 2 - 3, 65
          - juli 4 - 5, 9, 11, 66
          - okt. 4 - 5, 16 - 17, 67
        - Processen-verbaal van de openbare verhoren., 1984; 68-98; 30 pakken, 1 omslag
          Voor het alfabetische en chronologische overzicht van de getuigen zie bijlagen 6 en 7.
          - jan. 12, 68; 1 omslag
          - mrt. 19 - 20, 69
          - mrt. 21, 70
          - mrt. 22, 26, 71
          - mrt. 27, 72
          - mrt. 28, 73
          - mrt. 29, 74
          - mrt. 30, 75
          - apr. 16, 76
          - apr. 17, 77
          - apr. 18, 78
          - apr. 19, 79
          - apr. 26, 80
          - apr. 27, 81
          - mei 2, 82
          - mei 3, 83
          - mei 4, 84
          - juni 18, 85
          - juni 19 - 20, 86
          - juni 21, 25, 87
          - juni 26, 88
          - juni 27 - 28, 89
          - juli 2, 90
          - juli 3, 91
          - juli 4, 92
          - juli 5, 93
          - juli 9, 94
          - juli 10, 95
          - juli 11, 96
          - sep. 24 en okt. 4 - 5, 97
          - okt. 16 - 17, 98
      - Rapportage, 1.2.2.4
        - Stukken betreffende de behandeling van het enquêteverslag., 1983-1984; 99; 1 omslag
        - Rapport inzake de ontwikkelingen in en resultaten van het RSV-concern in de jaren 1967 tot en met 1982 door de externe onderzoekers uitgebracht aan de Parlementaire Enquêtecommissie RSV., 1984; 100-102; 20 delen
          - deel 1 A-D, 100
          - deel 2 t/m 13, 101
          - deel 14 t/m 20, 102
        - Eindverslag van de Parlementaire Enquêtecommissie RSV., 1984-1985; 103-105; 16 banden
          - Band 1 t/m 5, 103
          - Band 6 t/m 11, 104
          - Band 12 t/m 16, 105
  - Documentatie, 1.3
    - Uittreksels uit de overgelegde stukken samengesteld door de interne deskundigen ingedeeld in vijf tijdsfasen, zogenaamde 'blokken'., ongedateerd; 106-120; 16 pakken
      - Blok I medio 1965-eind 1968; van de commissie Keyzer tot en met de dokbeslissing en de fusie Verolme/Nederlandse Dok- en Scheepsbouw Maatschappij, 106; 1 pak
      - Blok II 1969 tot en met 1971; van liquidatieproblemen Verolme tot en met de fusie Rijn-Schelde en Verolme, 107-108; 2 pakken
        - Deel 1, 107
        - Deel 2, 108
      - Blok III 1972 tot en met kerst 1977; afrekening met Verolme, Rotterdam Nuclear, commissie II, Maritiem Plan, orders, bouw voor eigen rekening, aanzet tot de herstructurering, aanloop tot en instelling van de Beleidscomissie Scheepsbouw, 109-111; 3 pakken
        - Deel 1, 109
        - Deel 2, 110
        - Deel 3, 111
      - Blok IV 1978 tot en met najaar 1982; afsplitsing Amsterdam, steunoperatie Van Aardenne/Albeda, Internationale Handels Compagnie/Gusto, Rotterdamse Offshore en Scheepsbouw met orders, Taiwan, Algerije, afstoting huizenbezit, latere steunoperaties, kolengraver, 112-119; 8 pakken
        - deel 1, p. 1-429, 112
        - deel 1, p. 743-1071, 113
        - deel 2, p. 1072-1680, 114
        - deel 2, p. 1681-2310, 115
        - deel 3, p. 2311-2893, 116
        - deel 4, p. 2894-3409, 117
        - deel 5, p. 3410-3875, 118
        - deel 5, p. 3876-4335, 119
      - Blok V najaar 1982 tot 9 februari 1983; (voorbereiding van) surséance., 120; 1 pak
    - Documentatie samengesteld door de staf voor de leden van de Enquêtecommissie ten behoeve van de openbare verhoren., ongedateerd; 121-124; 1 omslag, 3 pakken
      Voor documentatie, waarnaar in de stukken wordt verwezen, zie inventarisnummers 106-120 (documentatie-'blokken' van de interne deskuniden) en inventarisnummers 100-102 (rapport van de externe deskundigen).
      - Eerste serie verhoren - periode 1965-1971, 121; 1 omslag
      - Tweede serie verhoren - periode 1971-1977, 122
      - Derde serie verhoren - periode 1977-1983, 123
      - Derde serie verhoren (vervolg), 124
- ARCHIVALIA OVERGELEGD AAN DE PARLEMENTAIRE ENQUETECOMMISSIE RIJN-SCHELDE-VEROLME (RSV) 1965-1983, 2
  - Bedrijfsmateriaal RSV-concern, 2.1
    - Overzicht van het archief betreffende het RSV-concern over de jaren 1965-1983 verwerkt door de externe onderzoekers in opdracht van de Parlementaire Enquêtecommissie RSV en geordend in het geautomatiseerde Dijker en Doornbos-systeem., 1984; 125; 1 deel
      Dit overzicht vormt deel 20 (z.g. Addendum) van het rapport uitgebracht door de externe onderzoekers aan de Enquêtecommissie RSV (zie inventarisnummers 100-102).
      De archiefstukken zijn geordend conform de Dijker en Doornbos (DD) codering. De eerste twee posities van de DD-nummers (de cijfers 01- tot en met 37-) verwijzen naar onderwerpen zoals ze in het Addendum opgenomen zijn. De codenummers -0001 en verder zijn de volgnummers van de stukken beschreven in het Addendum. Het is raadzaam dit Addendum te raadplegen indien naar specifieke stukken gezocht wordt.
    - Stukken betreffende financiële informatie op DD-code., 1966-1983; 126-192; 66 pakken, 1 omslag
      - 01-0001 Accountantsrapporten 1971, 126
      - 01-0001 Accountantsrapporten 1971, 127
      - 01-0001 Accountantsrapporten 1972, 128
      - 01-0001 Accountantsrapporten 1972, 129
      - 01-0001 Accountantsrapporten 1972, 130
      - 01-0001 Accountantsrapporten 1972, 131
      - 01-0001 Accountantsrapporten 1973, 132
      - 01-0001 Accountantsrapporten 1973, 133
      - 01-0001 Accountantsrapporten 1973, 134
      - 01-0001 Accountantsrapporten 1973, 135
      - 01-0001 Accountantsrapporten 1974, 136
      - 01-0001 Accountantsrapporten 1974, 137
      - 01-0001 Accountantsrapporten 1974, 138
      - 01-0001 Accountantsrapporten 1974, 139
      - 01-0001 Accountantsrapporten 1974, 140
      - 01-0001 Accountantsrapporten 1975, 141
      - 01-0001 Accountantsrapporten 1975, 142
      - 01-0001 Accountantsrapporten 1975, 143
      - 01-0001 Accountantsrapporten 1975, 144
      - 01-0001 Accountantsrapporten 1975, 145
      - 01-0001 Accountantsrapporten 1976, 146
      - 01-0001 Accountantsrapporten 1976, 147
      - 01-0001 Accountantsrapporten 1976, 148
      - 01-0001 Accountantsrapporten 1976, 149
      - 01-0001 Accountantsrapporten 1977, 150
      - 01-0001 Accountantsrapporten 1977, 151
      - 01-0001 Accountantsrapporten 1977, 152
      - 01-0001 Accountantsrapporten 1977, 153
      - 01-0001 Accountantsrapporten 1978, 154
      - 01-0001 Accountantsrapporten 1978, 155
      - 01-0001 Accountantsrapporten 1978, 156
      - 01-0001 Accountantsrapporten 1979, 157
      - 01-0001 Accountantsrapporten 1979, 158
      - 01-0001 Accountantsrapporten 1979, 159
      - 01-0001 Accountantsrapporten 1980, 160
      - 01-0001 Accountantsrapporten 1980, 161
      - 01-0001 Accountantsrapporten 1980, 162
      - 01-0001 Accountantsrapporten 1981, 163
      - 01-0001 Accountantsrapporten 1981, 164
      - 01-0002 Jaarverslag 1966, 165
      - 01-0003 t/m 0010, 166
      - 01-0011 t/m 0012, 167
      - 01-0013 Vennootschapbelasting 1980, 168
      - 01-0013 Vennootschapbelasting 1980, 169
      - 01-0014 Jaarrekening 1966, 170
      - 01-0014 Jaarrekening 1967, 171
      - 01-0014 Jaarrekening 1968, 172
      - 01-0014 Jaarrekening 1969, 173
      - 01-0014 Jaarrekening 1970, 174
      - 01-0015 Rapport boekjaar 1967, 175
      - 01-0015 Rapport boekjaar 1968, 176
      - 01-0015 Rapport boekjaar 1968/1969, 177
      - 01-0015 Rapport boekjaar 1970, 178
      - 01-0015 Rapport boekjaar 1971, 179
      - 01-0016 Intern verslag gehele beheersperiode, 180
      - 01-0017 t/m 0030, 181
      - 01-0031 t/m 0036, 182
      - 01-0037 Handboek Bedrijfs-Informatiesysteem band I, 183
      - 01-0037 Handboek Bedrijfs-Informatiesysteem band II, 184
      - 01-0037 Handboek Bedrijfs-Informatiesysteem band III, 185
      - 01-0038 t/m 0044, 186; 1 omslag
      - 01-0045 Fictieve werkmaatschappij 1972-1978, 187
      - 01-0045 Fictieve werkmaatschappij 1979-1982, 188
      - 01-0046 t/m 0069, 189
      - 01-0070, 190
      - 01-0071 t/m 0104, 191
      - 01-0105 t/m 0131, 192
    - Stukken betreffende sociaal beleid en overleg tussen RSV, Ministerie van Economische Zaken, Ministerie van Sociale Zaken en Werkgelegenheid en de vakbonden, op DD-code., 1970-1983; 193-194; 2 pakken
      - 02-0001 t/m 0018, 193
      - 02-0019 t/m 0063, 194
    - Stukken betreffende de periode voor de effectuering van de fusie tot RSV, op DD-code., 1966-1983; 195-197; 2 pakken, 1 omslag
      - 03-0001 t/m 0020, 195
      - 03-0021, 196
      - 03-0022 t/m 0045, 197; 1 omslag
    - Stukken betreffende organisatiestructuur van RSV, op DD-code., 1966-1983; 198-201; 3 pakken, 1 omslag
      - 04-0001, 198; 1 omslag
      - 04-0002, 199
      - 04-0003 t/m 0024, 200
      - 04-0025 t/m 0038, 201
    - Ingekomen brieven van de informanten inzake RSV gericht aan de Parlementaire Enquêtecommissie; DD-code 05-0001 t/m 0011., 1983; 202; 1 omslag
    - Stukken betreffende de betrokkenheid van de marine en landmacht bij RSV; DD-code 06-0001 t/m 0002., 1979, 1983; 203; 2 stukken
    - Stukken betreffende informatie met betrekking tot overheidsbijdragen aan RSV, op DD-code., 1970-1983; 204-207; 4 pakken
      - 07-0001 t/m 0011, 204
      - 07-0012 t/m 0015, 205
      - 07-0016 t/m 0031, 206
      - 07-0032 t/m 0114, 207
    - Stukken betreffende de surséance; DD-code 08-0001 t/m 0007., 1983; 208; 1 omslag
    - Stukken betreffende de Rotterdamse Offshore- en Scheepsbouwcombinatie (ROS); DD-code 09-0001 t/m 0002., 1978-1982; 209; 1 pak
    - Stukken betreffende beleid en strategie gericht op instandhouding van diverse scheepsbouwactiviteiten door reorganisatie van het RSV-concern, op DD-code., 1973-1983; 210-217; 8 pakken
      - 10-0001 t/m 0014, 210
      - 10-0015 t/m 0027, 211
      - 10-0028, 212
      - 10-0029 t/m 0036, 213
      - 10-0037 t/m 0094, 214
      - 10-0095 t/m 0138, 215
      - 10-0139 t/m 0175, 216
      - 10-0176 t/m 0207, 217
    - Notulen van vergaderingen van de Raad van Commissarissen van RSV, met bijlagen, op DD-code., 1967-1982; 218-219; 2 pakken
      - 11-0001 t/m 0011, 218
      - 11-0012 t/m 0016, 219
    - Notulen van vergaderingen van de Raad van Bestuur van RSV; DD-code 11-0017 t/m 0029., 1967-1968, 1972 - 1979, 1982 - 1983; 220; 1 omslag
    - Stukken betreffende de nucleaire activiteiten van RSV; DD-code 12-0001 t/m 0042., 1974-1983; 221; 1 pak
    - Curricula vitae van de leidinggevenden van diverse bedrijfsonderdelen van RSV; DD-code 13-0001., ongedateerd; 222; 1 omslag
    - Stukken betreffende het kolengraafproject, op DD-code., 1977-1984; 223-232; 10 pakken
      - 14-0001 t/m 0054, 223
      - 14-0055 t/m 0071, 224
      - 14-0072 t/m 0107, 225
      - 14-0108 t/m 0119, 226
      - 14-0120 t/m 0144, 227
      - 14-0145 t/m 0220, 228
      - 14-0221 t/m 0292, 229
      - 14-0293 t/m 0353, 230
      - 14-0354 t/m 0413, 231
      - 14-0414 t/m 0499, 232
    - Stukken betreffende het pensioenfonds; DD-code 15-0001 t/m 0006., 1977, 1983; 233; 1 omslag
    - Stukken betreffende de bouw voor eigen rekening, met bouwcontracten; DD-code 16-0001 t/m 0026., 1973-1981; 234; 1 omslag
    - Stukken betreffende het Taiwan-contract; DD-code 17-0001 t/m 0005., 1981, 1984; 235; 1 omslag
    - Stukken betreffende de herstructurering van de ketelbouw; DD-code 18-0001 t/m 0008., 1981-1983; 236; 1 omslag
    - Notulen van de administrateursvergaderingen, met notities; DD-code 19-0001 t/m 0005., 1973-1980, 1982; 237; 1 omslag
    - Stukken betreffende bouwcontracten Intercontinental Transport/RSV; DD-code 20-0001., 1977; 238; 2 stukken
    - Stukken betreffende de Koninklijke Maatschappij 'De Schelde' (KMS), op DD-code., 1977-1983; 239-241; 3 pakken